臺灣高等法院刑事判決
109年度交上易字第381號
上  訴  人  
即  被  告  宋增助


上列上訴人即被告因公共危險案件，不服臺灣桃園地方法院108
年度審交易字第875號，中華民國109年8月21日第一審判決（起
訴案號：臺灣桃園地方檢察署108年度偵字第30108號），提起上
訴，本院判決如下：
    主  文
上訴駁回。                                              
    理  由
一、按刑事訴訟法第361條第1項、第2項規定，不服地方法院之
    第一審判決而上訴者，須提出上訴書狀，並應敘述具體理由
    。就修法過程以觀，原草案為：「依前項規定提起上訴者，
    其上訴書狀應敘述理由，並引用卷內訴訟資料，具體指摘原
    審判決不當或違法之事實。其以新事實或新證據為上訴理由
    者，應具體記載足以影響判決結果之理由。」嗣經修正通過
    僅保留「上訴書狀應敘述具體理由」之文字，其餘則刪除，
    故所稱「具體理由」，並不以其書狀應引用卷內訴訟資料，
    具體指摘原審判決不當或違法之事實，亦不以於以新事實或
    新證據為上訴理由時，應具體記載足以影響判決結果之情形
    為必要。但上訴之目的，既在請求第二審法院撤銷或變更第
    一審之判決，所稱「具體」，當係抽象、空泛之反面，若僅
    泛言原判決認事用法不當、採證違法或判決不公、量刑過重
    等空詞，而無實際論述內容，即無具體可言。從而，上開法
    條規定上訴應敘述具體理由，係指須就不服判決之理由為具
    體之敘述而非空泛之指摘而言（最高法院106年度第8 次刑
    事庭會議決議意旨參照）。倘上訴理由就其所主張第一審判
    決有違法或不當之情形，未舉出該案相關之具體事由足為其
    理由之所憑，即係徒拖空言或漫事指摘，自屬未敘述具體理
    由。依同法第367條前段規定，上訴書狀未敘述（具體）理
    由者，第二審法院應以判決駁回之。此項規定旨在貫徹上訴
    制度之目的（即撤銷、變更第一審違法、不當之判決，以實
    現個案救濟），並節制濫行上訴。準此以觀，上訴書狀應具
    體敘述上訴理由，為上訴合法之要件，如上訴欠缺此一要件
    ，其上訴即非合法，應從程序上予以駁回（此項不合法上訴
    與上訴逾期之法律效果相同），而無庸進入實體審理程序（
    最高法院106年度第12次刑事庭會議決議意旨參照）。
二、上訴人即被告宋增助因公共危險案件，經原審於民國109年8
    月21日以108年度審交易字第875號判決後，於同年9月1日將
    該判決送達被告，有原審送達證書在卷可稽（見原審卷第13
    9頁），被告於同年月10日合法提起上訴，就不服判決之理
    由，僅泛言：被告於108年10月22日遭警攔檢進而查獲酒駕
    行為，被告於警詢、偵查中坦承不諱，得依刑事訴訟法第45
    1條第3項、第451條之1第1項規定向檢察官表示願受科刑之
    範圍，被告主張願受5月之徒刑得易科罰金，並依刑法第57
    條第9款、第10款酌科減之，被告於另案入監執行期間，深
    感反省，痛改前非，杜絕惡習，對不能及時關照父母，深感
    不孝，請予願受科刑之範圍等詞，既未具體指摘原判決有何
    違法或不當之情形，難認已敘述具體理由，揆諸前揭規定，
    被告上訴已違背法律上之程式，應予駁回，並不經言詞辯論
    為之。至前揭上訴意旨所引刑事訴訟法之規定，係指被告就
    「檢察官聲請簡易判決處刑之案件」，得於「偵查中」向「
    檢察官」表示願受科刑之範圍或願意接受緩刑之宣告，經檢
    察官同意後即以被告之表示為基礎向法院求刑或為緩刑宣告
    之請求而言，核與本案無涉，要非本院所得審酌，此部分上
    訴意旨顯屬誤會，附此敘明。
據上論斷，應依刑事訴訟法第367條前段、第372條，判決如主文
。
中　　華　　民　　國　　110 　年　　1 　　月　　29　　日
                  刑事第十六庭  審判長法　官  葉騰瑞
                                      法　官  廖紋妤
                                      法　官  陳芃宇
以上正本證明與原本無異。
不得上訴。
                                      書記官  李佳芬
中　　華　　民　　國　　110 　年　　2 　　月　　3 　　日